【裁判字號】    93,上更(一),28
【裁判日期】    950829
【裁判案由】    分割共有物
【裁判全文】
臺灣高等法院高雄分院民事判決        93年度上更(一)字第28號
上  訴  人  壬○○
            丙○○
            辛○○
            戊○○
            己○○（即康惠斌之承受訴訟人）
            子○○
                        6號
            癸○○
上列二人共同
訴訟代理人  鍾武雄律師
上  訴  人  寅○○○  住屏東縣屏東市○○里○○路270號
訴訟代理人  丑○○    住高雄縣路竹鄉○○路963號
上  訴  人  卯○○    住高雄縣路竹鄉○○村○○路644號
訴訟代理人  鄭瑞崙律師
            林石猛律師
複代理  人  邱揚勝律師
被上訴人    乙○○（即康進財、丁○○之承受訴訟人）
                      住高雄縣路竹鄉○○村○○路18巷16號
            甲○○（即康進財、丁○○之承受訴訟人）
                      住高雄縣路竹鄉○○村○○路18巷16號
上列二人共同
訴訟代理人  庚○○○  住高雄縣路竹鄉竹東村18巷16號
上列當事人間請求分割共有物事件，上訴人對於民國84年3 月11
日臺灣高雄地方法院83年度訴字第1653號第一審判決提起上訴，
經最高法院第一次發回更審，本院於95年8 月15日言詞辯論終結
，判決如下：
    主  文
原判決廢棄。
坐落高雄縣路竹鄉○○段44地號、面積817.88平方公尺及同段51
地號面積87.75 平方公尺土地，其合併分割方法為：如附圖丁案
所示：其中A 部分面積161.39平方公尺及A1部分面積6.99平方公
尺，均分歸被上訴人乙○○、甲○○按應有部分比例各1/2 維持
共有；B 部分面積42.26 平方公公尺，分歸子○○、康葉按應
有部分比例1/2 維持共有；C 部分面積141.29平方公尺及C1部分
43.16 平方公尺，均分歸辛○○、戊○○按應有部分比例各1/2
維持共有；C2部分面積26.56 平方公尺，則分歸辛○○、戊○○
、己○○按應有部分比例依序為8405/26560、8405/26560、9750
/26560之比例維持共有；D 部分面積149.24平方公尺，分歸卯○
○所有；E 部分面積65.7 4平方公尺，分歸寅○○○所有；F 部
分214.80平方公尺及F1部分面積54.20 平方公尺，分歸壬○○、
丙○○按應有部分比例依序為900/1604、704/1604之比例維持共
有，並依附表(五)所示方法為金錢補償。
第一、二審及發回前第三審訴訟費用，除確定部分外，依附表(六)
所示之比例負擔。
    事實及理由
一、按共有物分割之訴屬必要之共同訴訟，其訴訟標的對於各共
    有人必須合一確定。本件在第一審判決後，雖僅由上訴人丙
    ○○提起上訴，然依民事訴訟法第56條1 項第1 款規定，其
    效力及於當時同造當事人之壬○○、辛○○、戊○○、康惠
    斌、子○○、癸○○、寅○○○、卯○○等人，爰併列壬○
    ○等人為上訴人，合先說明。又上訴人康惠斌於於本件訴訟
    中之88年5 月17日死亡，由其繼承人己○○聲明承受訴訟（
    見本院上字卷(三)第12～25頁）；被上訴人康進財、丁○○分
    別於訴訟中之84年4 月2 日及94年2 月24日死亡，而由其繼
    承人乙○○與甲○○於辦理繼承登記後聲明承受訴訟（見本
    院上字卷(一)第52、58頁、本院卷(一)第112 、221 、224 頁）
    ，均核法律規定相符，應予准許。再上訴人己○○、戊○○
    、康葉均未於言詞辯論期日到場，核無民事訴訟法第386
    條各款所列情形，爰依被上訴人之聲請，由其就上訴人己○
    ○、戊○○、康葉部分一造辯論而為判決。
二、被上訴人起訴主張：坐落高雄縣路竹鄉○○段44地號、面積
    817.88平方公尺及同段51地號面積87.75 平方公尺土地（下
    合稱系爭土地），均係建地，且為兩造所共有。其所有權應
    有部分分別為：乙○○與甲○○均為251/2700，壬○○為1/
    6 ，丙○○為704/5400，辛○○、戊○○、己○○均為1/9
    （另己○○於繼承康惠斌後，其在第44地號之應有部分1/9
    因拍賣而移轉登記予卯○○），子○○、癸○○均為42/180
    0 ，卯○○在51地號部分為116/1800、在44地號部分則為31
    6/ 1800 （起訴時原為116/1800，於訴訟中因拍賣取得己○
    ○之200/1800），寅○○○則為196/2700。而各共有人間並
    無不得分割之約定，且依其使用目的又無不能分割之情形，
    並均同意合併分割，惟就分割方法無法達成協議。爰求為依
    甲案、乙案、戊案、己案或變價分割之判決。
三、上訴人則以：伊等雖均同意合併分割，但就分割方法部分：
  (一)壬○○、丙○○則稱：如附圖之甲案、乙案、丙案或戊案所
    示之分割方法，伊雖均可同意，且願於分割後保持共有。但
    經分割結果，卯○○、寅○○○所分得之土地因面臨逾40米
    寬之省道，其土地價值與其餘分得面臨不足6 米寬私設既成
    巷道之共有人相較，顯逾其應有部分之價值，應予金錢補償
    。又若其等不同意鑑價所示之補償方案，則請參酌土地法第
    34條之1 保障多數共有人權益之精神，而改採變價分割之方
    法等語。
  (二)辛○○、戊○○、己○○則稱：伊等願於分割後維持共有，
    但就分割方法希望採用94年8 月8 日書狀所示之方法（即戊
    案），且若不能有適當之金錢補償，則亦同意採變價分割之
    方法等語。
  (三)子○○、康葉則稱：伊等願於分割後維持共有，且希望採
    用乙案之分割方法，亦可同意變價分割等語。
  (四)寅○○○則稱：希望採用丙案之分割方法，如採甲案或丁案
    或變價分割，亦均可接受。又鑑價結果之補償金額過高，至
    少應予減半等語。
  (五)卯○○則稱：希望採用如甲案或丙案或丁案之分割方法，但
    不同意變分割。至鑑價補償方案之計算方式則無意見等語。
四、原審經審理結果，准予合併分割及採用己案之分割方法。丙
    ○○不服該分割方法而提起上訴。本院前審審理中，因康惠
    斌死亡，除由被上訴人追加判命己○○就51地號土地部分辦
    理繼承登記外，將原審所為分割方法廢棄，改採丙案之分割
    方法。子○○、康葉不服提起上訴，最高法院將本院前審
    判決廢棄發回。上訴人等於本院均聲明：原判決廢棄，而改
    採適當之分割方法。被上訴人則聲明：請採用公平適當之分
    割方法（至本院前審命己○○辦理51地號土地之繼承登記部
    分，因己○○未聲明不服而確定）。
五、被上訴人主張系爭土地均屬建地，且為兩造所共有，應有部
    分分別為：乙○○與甲○○均為251/2700，壬○○為1/6 ，
    丙○○為704/5400，辛○○、戊○○、己○○均為1/9 （己
    ○○於繼承康惠斌後，其在44地號之應有部分因拍賣而移轉
    登記予卯○○），子○○、癸○○均為42/1800 ，卯○○在
    51地號部分為116/1800、在44地號部分則為316/1800（起訴
    時原為116/1800，於訴訟中因拍賣而取得己○○之200/1800
    ），寅○○○則為196/2700。而各共有人間並無不得分割之
    約定，且依其使用目的又無不能分割之情形，並均同意合併
    分割等情，業據提出土地登記謄本為證（見本院卷(一)第219
    ～225 頁及鑑定報告之附件），且為上訴人等所不爭執，可
    堪認為真實，則被上訴人訴請合併為分割，即屬有據。
六、至就兩造所各自主張之分割方法部分：
  (一)按共有物之分割方法，應斟酌當事人之聲明，各共有人之利
    害關係，並共有物之性質、價格、利用價值及分割後之經濟
    效益，而為適當之分配，且以維持全體共有人之公平為標準
    ，不受任何共有人主張之拘束，先予說明。
  (二)經原審及本院前審會同地政機關派員勘驗現場結果，系爭土
    地為東北、西南向而呈凸字形之地形，西南側在凸出之部分
    面臨路寬24米之省道即中山路（即鑑定報告所附地籍圖之14
    1 地號，另該路於徵收後擬拓寬為40米，即徵收10、17～19
    、35～39、57～60、60、75～78、93地號之位置），東北側
    則在緊臨第三人所有同段45、46、47、48、49、50、52地號
    土地後面臨約6 米之既成巷道（即忠孝路18巷）。而在東北
    側即面臨巷道部分，有被上訴人所有供車庫使用之鐵造涼棚
    及加強磚造之3 樓房屋（即丁案之A 、A1、B 部分）；東南
    側有壬○○、丙○○所有之加強磚造2 樓房屋另附有簡易車
    棚（即丁案之F 、F1部分）；東側中間部分則為戊○○、辛
    ○○所有之加強磚造2 樓房屋各1 棟（即丁案之C 、C2部分
    ）；西北角部分為第三人蘇鬧得所有之加強磚造3 樓房屋（
    即丁案之C2部分）；西側偏中部分則為老舊平房（即約在丁
    案之C 、D 交接處）；西南側突出面臨中山路部分，則為卯
    ○○所有之加強磚造2 樓房屋及寅○○○所有之加強磚造3
    樓房屋（即丁案之D 、E 部分）。有地籍圖謄本、勘驗筆錄
    、場場位置圖、現場照片及複丈成果圖在卷可稽（見原審卷
    第7 、63～67、86頁、本院上字卷(一)第236 ～238 、368 頁
    、卷(二)第212 ～214 頁、本院卷(二)第79、80頁及外放鑑定報
    告）。
  (三)本件部分雖除卯○○外之其餘共有人均表示可接受變價分割
    之方法，然系爭土地上有共有人所建造之房屋數棟，並為各
    共有人所居住使用，如遽採行變價分割之方法，除面臨變價
    拍賣時價金之不確定因素外，更因變價後共有人係取回其應
    有部分比例所轉換之價金，而須拆除現所使用之房屋，就其
    整體利益為斟酌，採行原物分割及補償之方法，應較變價分
    割為有利。故雖大部分共有人不排斥變價分割之方法，但本
    院經斟酌結果，認以原物分割之方法，較為變價分割為適當
    。
  (四)就原物分割部分，因系爭兩筆土地相鄰，且共有人及應有部
    分比例均相同（卯○○係於訴訟中始自己○○受讓而增加其
    應有部分），兩造復均同意合併分割。就系爭51地號土地之
    地形為三角形，且面積僅87.75 平方公尺之情形觀之，若採
    個別分割之方法，將使該51地號土地更為細分，無法達到整
    體使用之目的，反減損其應有之經濟效益，故本院認以合併
    分割為宜，亦先說明。
  (五)又就分割方法，經最後確認者，有如附圖所示甲、乙、丙、
    丁案及辛○○提出之分割方法（編為戊案），連同原審採用
    之己案，合計共有6 案。經查：
  1.原審所採行之己案，因卯○○在44地號之應有部分已有變更
    ，且己○○在44地號已無應有部分存在，就應有部分比例所
    折算之面積，均已不符，且使子○○、康葉分得部分屬無
    適當通行之袋地，故不適當，尚難採用。
  2.辛○○所提出之戊案，原則上與乙案分割方法大致相同，僅
    將乙案之C1部分，由分歸辛○○等人改分歸卯○○取得，將
    卯○○分得之D 部分再割出部分歸辛○○等人取得。然該乙
    案所示之C1部分，其中部分土地現係由第三人蘇鬧得占有使
    用（其使用部分如丁案之C1位置所示），且係蘇鬧得於37年
    間向戊○○、辛○○等人之被繼承人康同安、康同水、康同
    興等人所買受，並於46年間興建3 層樓房使用迄今，業經證
    人蘇鬧得於本院前審證述屬實（見本院上字卷(二)第181 頁）
    。若依己案將該部分土地分由卯○○取得，對其顯屬不公，
    而若將蘇鬧得占用部分由辛○○等人取得，既符合其先人之
    買賣意旨，亦對卯○○較為公平，故己案並非適當之分割方
    案，亦難採用。至辛○○雖表示該部分原屬康惠斌之管理範
    圍，而卯○○係買受康惠斌之應有部分，故應分予卯○○較
    為合理，但卯○○係買受應有部分，並非特定位置之土地，
    且蘇鬧得係早於37年間即買受占有，自該時起即無所謂康惠
    斌管有之情事，自難謂卯○○買受該應有部分後即應承受此
    不利益，辛○○此部分主張，尚難為其有利之考量。
  3.又丙案之分割方法，雖符合大部分共有人使用之現狀，但該
    分案分歸子○○、康葉取得部分（即丙案之B 部分），為
    長尖三角地形，經濟價值明顯減損，且依高雄縣畸零地使用
    自治條例第3 條規定，係屬面積狹小或地界曲折之基地，而
    不得單獨供建築房屋使用（見本院卷(二)第137 ～142 頁），
    故亦不宜採為分割方法。
  4.至甲案之分割方法，基本上與丁案相同，而僅係將子○○、
    康葉取得部分（即甲案之B 部分），移至該案A 與C1之間
    。但此項分割方法，將使B 部分無法通行至中山路或忠孝路
    18巷而變為袋地，對其經濟價值不僅有所減損，往後亦將因
    通行權而衍生其他問題及困擾，對子○○、康葉或其他共
    有人而言，均不適當，故仍難採用。
  5.就乙案與丁案相較，乙案係將子○○、康葉取得部分置於
    卯○○取得之D 部分左側，並預留約1 米之通道供其進出至
    中山路（即乙案之B 部分）。此項分割方法雖得使其有進出
    之通路而不致產生袋地之問題，但子○○、康葉依該分割
    方法所取得之大部分土地仍位於裡地，僅藉由該1 米通道對
    外通行，實際上並無多大經濟效益，且對分得面臨中山路之
    卯○○及寅○○○而言，亦使其分得之面寬相對減少，就往
    後使用上之整體經濟利益而言，亦非適當（特別中山路拓寬
    後，中山路之拓寬係在37地號位置，現已徵收完畢，但尚未
    開拓）。況若依該方案，以卯○○現有房屋之使用情形，因
    其2 樓部分有占用B 部分之上空（見本院上字卷(二)第212 頁
    背面編號3 之照片及外放鑑定報告之第39頁下方照片），勢
    必在分割後拓寬前先遭拆除，故就分割方案為整體經濟利益
    上之衡量，並非適當之方法，本院亦難採用。
  6.又就丁案而言，除將子○○、康葉取得部分，移至與丙案
    相同之位置外（地形有變動，見丁案之B 部分），其餘共有
    人分得之位置與甲、乙、丙案均大致相同，均屬由各共有人
    取得其現有房屋使用位置之方案，對其他共有人而言，並無
    不利。而若依此方案，因該B 部分可藉由面向忠孝路18巷而
    通行，並無如甲案有袋地之問題，且其面寬為3 米，深度逾
    12米，已非屬高雄縣畸零地使用自治條例第3 條所稱面積狹
    小或地界曲折之基地（見本院卷(二)第163 、137 頁及141 頁
    之附表一），而依同條例第9 條規定亦得單獨供建築房屋使
    用（見本院卷(二)第139 頁及第142 頁之附表三），其經濟價
    值在使用上並無如丙案所示之減損情事，亦無如乙案所示造
    成面臨中山路之面寬減少之不利益，相較於甲、乙、丙及戊
    案，應屬較符合全體共有人經濟利益及公平合理之方案。
  7.至該方案雖使被上訴人分得之A 部分須拆除其現使用之車庫
    （見本院上字卷(二)第213 頁編號6 之照片），但尚不致拆除
    其使用之房屋（見本院卷(二)第171 頁之複丈成果圖），就整
    體利益為考量，尚難謂有不當，故被上訴人及子○○、康葉
    雖均表示不同意該方案（子○○、康葉希望採用乙案）
    ，但本院經斟酌結果，仍以丁案較為適當。
  8.又丁案面臨中山路部分，其面寬本即不足9 米（約8.68米）
    ，故卯○○及寅○○○所分得之部分，不論依甲、乙、丙及
    丁案，均有不足4.5 米之情事，但此為當地所建房屋數十年
    來之現狀（見鑑定報告之照片），並為系爭土地之原始地形
    所限制，然如能合併使用（卯○○表示可向寅○○○價購或
    合併使用），亦能發揮其最大經濟效益，故丁案之分割方法
    ，仍屬適當，併予說明。
  (六)依上所述，本院認分割方法以丁案所示為適當，亦即如附圖
    丁案所示，其中A 部分面積161.39平方公尺及A1部分面積6.
    99平方公尺，均分歸被上訴人乙○○、甲○○按應有部分比
    例各1/2 維持共有；B 部分面積42.26 平方公公尺，分歸子
    ○○、康葉按應有部分比例1/2 維持共有；C 部分面積14
    1.29平方公尺及C1部分43.16 平方公尺，均分歸辛○○、戊
    ○○按應有部分比例各1/2 維持共有；C2部分面積26.56 平
    方公尺，則分歸辛○○、戊○○、己○○按應有部分比例依
    序為8405/26560、8405/26560、9750/26560之比例維持共有
    （因己○○僅在51地號部分保有所有權，而已將44地號上之
    所有權移轉登記予卯○○，故就在44地號上之C 、C1部分，
    為避免分割移轉時移轉予非共有人之問題，故僅由辛○○、
    戊○○維持共有，而就51地號部分，則參酌己○○之原應有
    部分比例折算之面積而將其應有部分予以調整，以維持其原
    有之權益）；D 部分面積149.24平方公尺，分歸卯○○所有
    ；E 部分面積65.7 4平方公尺，分歸寅○○○所有；F 部分
    214.80平方公尺及F1部分面積54.20 平方公尺，分歸壬○○
    、丙○○按原應有部分比例折算之比例維持共有（折算結果
    壬○○之應有部分比例應為900/1604，丙○○則為704/1604
    ）。
六、按法院裁判分割共有物，除應斟酌各共有人之利害關係，及
    共有物之性質外，尚應斟酌共有物之價格，倘共有人中有不
    能按其應有部分受分配，或所受分配之不動產，其價格不相
    當時，法院非不得命以金錢補償之。最高法院57年台上字第
    2117號判例意旨可供參酌。經查：
  (一)本件如丁案所示之分割方法，其中卯○○、寅○○○所分得
    之D 、E 部分，因面臨中山路，其經濟價值顯較面臨忠孝路
    18巷之其他共有人分得位置為佳，自有以金錢補償其他共有
    人之必要。
  (二)經以乙案送請鑑定結果，其鑑價方式係將系爭土地先分為價
    值不同之區塊分別計算，並參酌系爭土地之坐落位置、地形
    、交通及當地之工商繁榮等經濟情狀為評估，所為鑑估方式
    應屬適當合理，而可採為參考之袋據。本院採酌此項鑑估方
    式之意旨，並就丁案之分割方法為衡量，爰將依丁案分割後
    之各筆土地區分為4 種價值不同之區塊。其中面臨忠孝路18
    巷之A 、A1、B 、C 、C2、F 、F1部分，均認以每平方尺新
    台幣（下同）30,500元；而遭第三人蘇鬧得占有使用且位置
    已屬袋地性質之C1部分，則認以每平方尺24,500元；又面臨
    中山路之E 部分，認以每平方公尺49,000元；另亦面臨中山
    路之D 部分，則再區分以18米深度、面寬4.34米，合計78.1
    2 平方公尺部分，與E 部相同，均認以每平方公尺49,000元
    ，另D 部分其餘即其北側與A 、C1相鄰之71.12 平方公尺部
    分（149.24－78.12 ＝71.12） ，雖未直接面臨中山路，但
    因與面臨中山路部分仍為1 整筆土地，仍有其相當之經濟價
    值，故認以每平方公尺36,500元，為計算各區塊價值之依據
    。經依此計算結果，系爭土地中之44地號部分，其價值為27
    ,774,490 元 ，51地號之價值為2,676,375 元，合計總價值
    為30,450,885元，與鑑定結果之30,065,692元相較，僅約差
    38.5萬元，而與系爭土地依公告核算結果為18,603,489元相
    較，此項金額約為公告現值之1.65倍，亦屬相當，應可採為
    計算補償金額之參考依據（計算式詳如附表(一)）。
  (三)又依此方式計算結果，系爭土地中各共有人之應有部分比例
    折算價值如附表(二)所示；而各共有人之分割後取得之價值金
    額則如附表(三)所示。再就各共有人之應有部分價值與分割後
    價值之增減差額計算如附表(四)所示，並就應為補償之卯○○
    及寅○○○及壬○○、丙○○、子○○、癸○○、戊○○、
    辛○○、己○○、乙○○等人應受補償之金額核算結果，其
    應補償及應受補償之金額詳如附表(五)所示。
  (四)依上所述，本件分割方法即丁案之金錢補償方案為卯○○及
    寅○○○應補償壬○○、丙○○、子○○、癸○○、戊○○
    、辛○○、己○○、乙○○等人，其應補償及應受補償之金
    額則如附表(五)所示，爰一併採為分割之方法。
七、綜上所述，被上訴人訴請就系爭土地為合併分割，為有理由
    ，但就分割方法部分，則應以丁案所示之分割方法為適當。
    又因依該分割方法，卯○○及寅○○○取得部分之價值較其
    應有部分比例折算之價值為高，其餘共有人則有所減少，故
    併採如附表(五)所示之金錢補償方法。原審所為之分割方法，
    未能考量兩造間分得土地之價差，而未命以金錢補償，尚有
    未洽。上訴意旨指摘原判決不當，求予廢棄改判，為有理由
    。應由本院予以廢棄，並改判如主文第二項所示。
八、據上論結，本件上訴為有理由，依民事訴訟法第463 條、第
    385 條第1 項前段、第450 條、第78條、第81條、第85條第
    1 項但書，判決如主文。
中    華    民    國    95    年    8     月    29    日
                            民事第一庭
                                審判長法官  黃金石
                                法      官  黃國川
                                法      官  林紀元
以上正本證明與原本無異。
如對本判決上訴，須於判決送達後20日內向本院提出上訴狀，其
未表明上訴理由者，應於上訴後20日內向本院提出上訴理由書（
均須按他造當事人之人數附繕本）。上訴時應提出委任律師或具
有律師資格之人之委任狀，並依附註條文規定辦理。
中    華    民    國    95    年    8     月    31    日
                                書  記  官  楊茱宜
附註：
民事訴訟法第466 條之1 ：
對於第二審判決上訴，上訴人應委任律師為訴訟代理人，但上訴
人或其法定代理人具有律師資格者，不在此限。
上訴人之配偶、三親等內之血親、二親等內之姻親，或上訴人為
法人、中央或地方機關時，其所屬專任人員具有律師資格並經法
院認適當者，亦得為第三審訴訟代理人。
第1 項但書及第2 項情形，應於提起上訴或委任時釋明之。
    附表(一)：系爭土地之總價值
  1.高雄縣路竹鄉○○段51地號： 30,500X87.75＝2,676,375
  2.高雄縣路竹鄉○○段44地號：
    (1)49,000X（78.12＋65.74）＝7,049,140
    (2)6,500X71.12＝2,595,880
    (3)30,500X （161.39＋42.26 ＋141.29＋214.80）＝17,072
      ,070
    (4)24,500X43.16＝1,057,420
    (5)7,049,140 ＋2,595,880 ＋17,072,070＋1,057,420 ＝27
      ,774,510
  3.總計：2,675,375＋27,774,510＝30,450,885
    附表(二)：各共有人應有部分折算之價值
  1.乙○○、甲○○部分：
    (1)44地號：27,774,510X251/2700＝2,582,001
    (2)51地號：2,676,375X251/2700＝248,804
    (3)2,582,001＋248,804＝2,830,805
    (4)乙○○、甲○○均為2,830,805
  2.子○○、康葉部分：
    (1)44地號：27,774,510X42/1800＝648,072
    (2)51地號：2,676,375X42/1800＝62,449
    (3)648,072＋62,449＝710,521
    (4)子○○、康葉均為710,521
  3.辛○○、戊○○、己○○部分：
    (1)44地號：27,774,510X1/9＝3,086,057
    (2)51地號：2,676,375X1/9＝297,375
    (4)3,086,057＋297,375＝3,383,432
    (5)辛○○部分為3,383,432
    (6)戊○○部分為3,383,432
    (7)己○○部分為297,375
  4.卯○○部分：
    (1)44地號：27,774,510X316/1800＝4,875,970
    (2)51地號：2,676,375X116/1800＝172,477
    (3)4,875,970＋1729,477＝5,048,447
  5.寅○○○部分：
    (1)44地號：27,774,510X196/2700＝2,016,223
    (2)51地號：2,676,375X196/2700＝194,285
    (3)2,016,223＋194,285＝2,210,508
  6.壬○○、丙○○部分：
    (1)44地號：27,774,510X1/6＝4,629,085
    (1)44地號：27,774,510X704/5400＝3,620,972
    (2)51地號：2,676,375X1/6＝446,062
    (2)51地號：2,676,375X704/5400＝348,920
    (3)4,629,085＋446,062＝5,075,147
    (4)3,620,972＋348,920＝3,969,892
    (5)壬○○部分為5,075,147
    (6)丙○○部分為3,969,892
    附表(三)：各共有人分割後取得土地之價值
  1.乙○○、甲○○即A 及A1部分：
    (1)161.39＋6.99＝168.38X30,500＝5,135,590
    (2)乙○○、甲○○各1/2均為2,567,795
  2.子○○、康葉即B 部分：
    (1)42.26X30,500＝1,288,930
    (2)子○○、康葉各1/2均為644,465
  3.辛○○、戊○○、己○○即C、C1及C2部分：
    (1)141.29X30,500＝4,309,345
    (2)26.56X30,500＝810,080
    (3)43.16X24,500＝1,057,420
    (4)4,309,345＋810,080＋1,057,420＝6,176,845
    (5)辛○○之應有部分比例折算為2,939,735
    (6)戊○○之應有部分比例折算為2,939,735
    (7)己○○之應有部分比例折算為297,375
  4.卯○○即D 部分：
    (1)78.12X49,000＝3,827,880
    (2)72.12X36,500＝2,595,880
    (3)3,827,880＋2,595,880＝6,423,760
  5.寅○○○即E 部分：
    65.74X49,000＝3,221,260
  6.壬○○、丙○○即F 及F1部分：
    (1)214.80＋54.20X30,500＝8,204,500
    (2)壬○○之應有部分比例900/1604折算為4,603,522
    (3)丙○○之應有部分比例704/1604折算為3,600,978
      附表(四)：各共有人應有部分及分割後價值之增減差額
              分割後價值    應有部分價值    增減差額
    1.乙○○    2,567,795     2,830,805      -263,010
    2.甲○○    2,567,795     2,830,805      -263,010
    3.子○○    644,465       710,521        -66,056
    4.康葉    644,465       710,521        -66,056
    5.辛○○    2,939,735     3,383,432      -443,697
    6.戊○○    2,939,735     3,383,432      -443,697
    7.己○○    297,375       297,375         0
    8.卯○○    6,423,760     5,048,447       1,375,313
    9.寅○○○  3,221,260     2,210,508       1,010,752
    10.壬○○    4,603,522     5,075,147       -471,625
    11.丙○○    3,600,978     3,969,892       -368,914
    附表(五)：各共有人應補償及應受補償之金額
              應為補償人  卯○○    寅○○○    合  計
    應受補償人
      乙○○  263,010     151,597   111,413     263,010
      甲○○  263,010     151,597   111,413     263,010
      子○○  66,056      38,073    27,983      66,056
      康葉  66,056      38,073    27,983      66,056
      辛○○  443,697     255,745   187,952     443,697
      戊○○  443,697     255,745   187,952     443,697
      己○○  0           0         0           0
      壬○○  471,625     271,843   199,782     471,625
      丙○○  368,914     212,640   156,274     368,914
      合  計  2,386,065  1,375,313 1,010,752  2,386,065
    附表(六)：各共有人應負擔訴訟費用之比例
      1.乙○○          百分之九
      2.甲○○          百分之九
      3.子○○          百分之二．五
      4.康葉          百分之二．五
      5.辛○○          百分之十一
      6.戊○○          百分之十一
      7.己○○          百分之一
      8.卯○○          百分之十七
      9.寅○○○        百分之七
      10.壬○○          百分之十六
      11.丙○○          百分之十四


司法院資訊處製作；財團法人民間司法改革基金會備份。
